臺灣基隆地方法院民事裁定  
109年度補字第578號
原      告  周逸文  



上列原告請求拆屋還地事件，本院裁定如下： 
    主  文
原告應於收受本裁定送達十日內，具狀補正全體被告姓名、真正
住所或居所及被告之最新戶籍謄本（記事請勿省略）。如逾期未
補正，即以裁定駁回其訴。
本件訴訟標的價額暫核定為新臺幣參佰壹拾參萬零貳佰元。
原告至遲應於前開核定訴訟標的價額之裁定確定後三日內，向本
院補繳第一審裁判費新臺幣參萬貳仟零捌拾陸元。如逾期未補繳
，即以裁定駁回其訴。
    理  由
一、按提起民事訴訟，應依民事訴訟法之規定繳納裁判費；又當
    事人書狀，應記載當事人姓名、性別、年齡、職業及住所或
    居所，當事人為法人或其他團體者，應記載其名稱及事務所
    或營業所；起訴，應以訴狀表明當事人及法定代理人、訴訟
    標的及其原因事實、應受判決事項之聲明，除提出於法院者
    外，並應按應受送達之他造人數，提出繕本或影本，民事訴
    訟法第77條之13、第244條第1項、第116條第1項第1款、第1
    19條第1項定有明文，此為起訴必須具備之程式。又按訴訟
    標的之價額，由法院核定。核定訴訟標的之價額，以起訴時
    之交易價額為準；無交易價額者，以原告就訴訟標的所有之
    利益為準。民事訴訟法第77條之1第1項、第2項定有明文。
    又以土地返還請求權為訴訟標的，其訴訟標的價額應以土地
    之交易價額即市價為準。土地若無實際交易價額，得以原告
    起訴時土地當期公告現值為交易價額，核定訴訟標的價額（
    最高法院101年度台抗字第841號民事裁定意旨參照）。再按
    原告之訴有起訴不合程式或不備其他要件之情形者，法院應
    以裁定駁回之，但其情形可以補正者，審判長應定期間先命
    補正，民事訴訟法第249條第1項第6款亦有明定。
二、經查，原告起訴請求「被告○○○等13人」拆屋還地，其起訴
    狀未敘明被告等13人之姓名暨其真正住所或居所，難認原告
    起訴業已具備法定之必要程式；又原告主張其為新北市○○區
    ○○○○段○○○○○段000○000000地號土地（下分別稱系爭149地號
    土地、系爭149-10地號土地，合稱系爭土地）之共有人，請
    求被告等13人拆除坐落系爭土地之地上物，將占用土地返還
    系爭土地全體共有人，因原告係以土地永久占有之回復作為
    訴訟標的，故本件訴訟標的之價額，應以系爭土地於起訴時
    之價值為準。再者，原告主張被告等13人占用系爭149、149
    -10地號土地面積合計282平方公尺，而依原告提出之土地登
    記第二類謄本所示，系爭149、149-10地號土地109年度當期
    之公告土地現值，則各為每平方公尺7,000元、15,200元，
    因本院尚無從依憑起訴狀所敘載之原因事實得知系爭149、1
    49-10地號土地各遭被告等13人占用之確實面積，爰以上開
    二筆土地公告現值之平均值11,100元【計算式：（7,000元＋
    15,200元）÷2＝11,100元】，推估本件遭占用之土地價值為4
    ,051,775元【計算式：11,100元×282平方公尺＝3,130,200元
    】，並本此推估之土地價值，暫核定本件訴訟標的價額為3,
    130,200元，應徵第一審裁判費32,086元，俟將來測量被告
    實際占用之面積後，再詳實核定其訴訟標的之價額。茲限原
    告於收受本裁定送達後10日內補正被告姓名、真正住所或居
    所，同時補具被告之最新戶籍謄本（記事勿省略）；並前開
    核定訴訟標的價額之裁定確定後3日內，向本院補繳第一審
    裁判費32,086元。其中任一項逾期未補正，即駁回其訴。
三、特此裁定。
中　　華　　民　　國　　109 　年　　12　　月　　21　　日
                  民事庭法  官  姚貴美 
以上正本係照原本作成。
如不服本裁定關於核定訴訟標的價額部分，應於送達後十日內向
本院提出抗告狀，並繳納抗告費新臺幣一千元；其餘關於命補繳
裁判費部分，不得抗告。　　　　　　　　　　
中　　華　　民　　國　　109 　年　　12　　月　　21　　日
                        書記官　湯惠芳